臺灣臺中地方法院刑事判決
108年度易字第3326號
公  訴  人  臺灣臺中地方檢察署檢察官
被      告  陳明煌


                   （現另案於法務部○○○○○○○○執行                      強制戒治中，借提於法務部矯正署臺中監

上列被告因竊盜案件，經檢察官提起公訴（108年度偵字第27771
號），本院判決如下：
    主    文
陳明煌犯結夥三人以上毀越門扇侵入住宅竊盜罪，累犯，處有期
徒刑拾壹月。
    理    由
一、陳明煌、歐文宗（綽號「歐弟」、「阿財」）、廖財樞（綽
    號「浩克」）（歐文宗、廖財樞業經本院以108年度易字第2
    080號判決分別判處有期徒刑11月、9月確定）與真實姓名年
    籍均不詳身穿黑色上衣之成年男子（以下稱黑衣男子）共同
    意圖為自己不法之所有，基於竊盜之犯意聯絡，由歐文宗於
    民國106年12月22日上午某時，駕駛車牌號碼000-0000號自
    用小客車（以下稱系爭車輛）搭載該名黑衣男子，前往陳明
    煌位於新北市○○區○○○路000巷0號之住處搭載陳明煌，復於
    同日中午某時，前往臺中市西區柳川東路與公館路口搭載廖
    財樞，渠四人即於同日14時許，同車前往邱寶儀位於臺中市
    ○區○○街00巷0號2樓之3住宅附近，由陳明煌與歐文宗下車步
    行至上址住宅，並由歐文宗持不詳工具破壞該住宅大門之門
    鎖（該門鎖為大門之一部）後開啟大門，歐文宗與陳明煌隨
    即進入該住宅（毀損、侵入住宅部分均未據告訴），徒手搬
    運竊取邱寶儀所有之電視1臺、iPad平板電腦1臺、MSI廠牌
    筆記型電腦1臺、不詳廠牌筆記型電腦1臺、ASUS廠牌桌上型
    電腦1臺、HP廠牌桌上型電腦1臺、Panasonic廠牌數位相機1
    臺、Samsung廠牌行動電話1支（序號：000000000000000號
    ）、HP廠牌影印機1臺、Philips廠牌檯燈1臺、硬碟1個、烘
    被機1臺、電暖爐1臺、空氣清淨機1臺、戒指3個、GUCCI眼
    鏡1支、存摺6本（華南商業銀行、中國信託商業銀行、合作
    金庫商業銀行、臺灣土地銀行、基隆第一信用合作社、臺北
    富邦商業銀行）、馬來西亞幣折合新臺幣（下同）1萬元、
    寶特瓶1個（內裝零錢300元）、粉紅色行李箱1個得手，廖
    財樞與該名黑衣男子則在上址住宅附近把風，俟於同日14時
    54分許，該名黑衣男子駕駛系爭車輛搭載廖財樞抵達上址住
    宅前，由廖財樞與該名黑衣男子將上開竊得之物品搬運上車
    ，再由歐文宗駕駛系爭車輛搭載其餘三人前往新北市三重區
    中正南路上之歐文宗友人住處，將上開竊得物品搬運藏放該
    處以待變賣朋分，陳明煌則先行取得上開Samsung廠牌行動
    電話1支供己使用。嗣於同日19時許，邱寶儀返家後發覺遭
    竊，經報警處理，為警於106年12月27日22時40分許，在新
    北市○○區○道路○段00號前，見陳明煌與歐文宗形跡可疑，故
    上前盤查，經陳明煌之同意後執行搜索，當場在陳明煌之隨
    身包包內扣得上開竊得之Samsung廠牌行動電話1支，而悉上
    情。
二、案經臺中市政府警察局第一分局報告臺灣臺中地方檢察署檢
    察官偵查起訴。
    理    由
壹、證據能力部分     
    按被告以外之人於審判外之言詞或書面陳述，除法律有規定
    者外，不得作為證據；被告以外之人於審判外之陳述，雖不
    符刑事訴訟法第159條之1至第159條之4之規定，而經當事人
    於審判程序同意作為證據，法院審酌該言詞陳述或書面陳述
    作成時之情況，認為適當，亦得為證據，當事人、代理人或
    辯護人於法院調查證據時，知有第159條第1項不得為證據之
    情形，而未於言詞辯論終結前聲明異議者，視為有前項之同
    意，刑事訴訟法第159條第1項、第159條之5分別定有明文。
    本案後引具有傳聞性質之言詞或書面證據，均為被告以外之
    人於審判外之陳述而屬傳聞證據，被告陳明煌於本院審理時
    表示對於證據能力無意見，檢察官、被告迄於言詞辯論終結
    前，亦未聲明異議，本院審酌相關言詞或書面陳述作成時之
    情況，核無違法取證或其他瑕疵，認為以之作為證據為適當
    ，前開具傳聞性質之相關言詞或書面陳述，自得作為證據。
貳、實體部分
一、上開犯罪事實，業據被告陳明煌於本院審理時坦承不諱，核
    與證人即被害人邱寶儀、證人吳國彥、江茗沅於警詢時、證
    人即同案被告歐文宗、廖財樞於警詢、偵訊時之證述情節大
    致相符（見107年度偵字第14712號卷一〈以下稱偵卷一〉第16
    5至169、193至195、197至199、321至325頁；107年度偵字
    第14712號卷二〈以下稱偵卷二〉第97至98、107至111、145至
    153頁；108年度偵緝字第888號卷第163至166、171至173 頁
    ），並有臺中市政府警察局第一分局民權派出所受理刑事案
    件報案三聯單、受理各類案件紀錄表、ASUS廠牌電腦使用手
    冊影本、Samsung廠牌行動電話外盒影本、Panasonic廠牌數
    位相機商品保證書影本、指認犯罪嫌疑人紀錄表（指認人：
    廖財樞）、案發現場位置圖、自願受搜索同意書、贓物認領
    保管單、新北市政府警察局三重分局搜索扣押筆錄、扣押物
    品目錄表、扣押物照片、路口監視器擷取畫面、現場照片各
    1份在卷可稽（見偵卷一第141至163、171至173、237至245
    頁；偵卷二第83至89、93至95、99頁），足認被告前開任意
    性自白與事實相符，本件事證明確，被告之犯行堪以認定，
    應依法論科。
二、論罪科刑
  ㈠按行為後法律有變更者，適用行為時之法律。但行為後之法
　  律有利於行為人者，適用最有利於行為人之法律，刑法第2
    條第1項定有明文。查被告陳明煌行為後，刑法第321條第1
    項於108年5月29日修正公布，並於同年月31日生效施行。修
    正前刑法第321條第1項第1款、第2款、第4款規定：「犯竊
    盜罪而有下列情形之一者，處6月以上、5年以下有期徒刑，
    得併科新臺幣10萬元以下罰金：一、侵入住宅或有人居住之
    建築物、船艦或隱匿其內而犯之者。二、毀越門扇、牆垣或
    其他安全設備而犯之者。四、結夥三人以上而犯之者。」 
    ，修正後則規定：「犯前條第1項、第2項之罪而有下列情形
    之一者，處6月以上5年以下有期徒刑，得併科50萬元以下罰
    金：一、侵入住宅或有人居住之建築物、船艦或隱匿其內而
    犯之。二、毀越門窗、牆垣或其他安全設備而犯之。四、結
    夥三人以上而犯之。」，比較新舊法之結果，修正後之規定
    ，除其中第1項第2款「門扇」文字修正為「門窗」外，另將
    罰金刑之刑度提高，並未較有利於被告，依刑法第2條第1項
    前段規定，應適用被告行為時即修正前刑法第321條第1項之
    規定論處。
  ㈡次按上訴人毀壞構成門扇之一部之電動鎖及喇叭鎖，係毀壞
　  門扇之行為，毀壞附加於門上之掛鎖，則屬毀壞安全設備（
    最高法院83年度台上字第3856號判決意旨參照）。被告與同
    案被告歐文宗、廖財樞、黑衣男子共同前往上址住宅，由同
    案被告歐文宗持不詳工具破壞構成大門一部之門鎖後開啟大
    門，被告與同案被告歐文宗即以此非正常啟門入室之方式進
    入該住宅內，自屬毀越門扇、侵入住宅之行為。核被告所為
    ，係犯修正前刑法第321條第1項第1款、第2款、第4款之結
    夥三人以上毀越門扇侵入住宅竊盜罪。被告與同案被告歐文
    宗、廖財樞、黑衣男子間，就上開犯行，有犯意聯絡及行為
    分擔，為共同正犯。
　㈢又被告前於98年間因施用毒品案件，經臺灣新北地方法院以
　  98年度訴字第1589號判決判處有期徒刑7月確定（以下稱第①
    案）；於同年間因施用毒品案件，經同法院以98年度訴字第
    1814號判決判處有期徒刑8月確定（以下稱第②案）；上開第
    ①②案，經同法院以99年度聲字第782號裁定定應執行有期徒
    刑1年2月確定；於同年間因施用毒品案件，經臺灣桃園地方
    法院以99年度審訴字第414號判決判處有期徒刑9月確定（以
    下稱第③案）；於同年間因竊盜案件，經同法院以99年度桃
    簡字第398號判決分別判處有期徒刑5月、3月確定（以下稱
    第④案）；於同年間因竊盜、搶奪等案件，經臺灣新北地方
    法院以99年度訴字第342號判決分別判處有期徒刑4月（共2
    罪）、5月（共2罪）、8月（共5罪）確定（以下稱第⑤案）
    ；於99年間因竊盜案件，經臺灣桃園地方法院以99年度審易
    字第590號判決判處有期徒刑5月，再經臺灣高等法院以99年
    度上易字第1286號判決上訴駁回確定（以下稱第⑥案）；上
    開第③至⑥案，經臺灣高等法院以99年度聲字第2542號裁定定
    應執行有期徒刑5年8月確定；於98年間因施用毒品等案件，
    經臺灣桃園地方法院以99年度審訴字第346號判決分別判處
    有期徒刑9月、6月，應執行有期徒刑11月確定（以下稱第⑦
    案）；其入監接續執行後，於105年4月29日縮短刑期假釋出
    監，並付保護管束，而於106年5月9日保護管束期滿未經撤
    銷假釋，以已執行論等情，此有臺灣高等法院被告前案紀錄
    表1份附卷足憑（見本院108年度易字第3326號卷〈以下稱本
    院卷〉第19至105頁），其於受有期徒刑執行完畢後，5年以
    內故意再犯本件有期徒刑以上之罪，為累犯，參酌被告前案
    即有竊盜案件，於前案執行完畢後，未能知所警惕，再犯相
    同罪名之案件，足見被告前案之徒刑執行無成效，對於刑罰
    之反應力顯然薄弱，主觀上有特別之惡性，且依本案犯罪情
    狀，亦無須量處被告法定最低本刑之情形，是認依刑法第47
    條第1項之規定加重其刑，尚不致使被告所受刑罰超過其所
    應負擔之罪責，爰依法加重其刑。
  ㈣爰審酌被告不思以正當途徑獲取所需，竟夥同同案被告歐文
　  宗、廖財樞、黑衣男子共同以破壞門鎖、侵入住宅之方式行
    竊，妨害他人居住安寧及侵害他人財產權，所為應予非難，
    惟念及被告於本院審理時坦承犯行，態度尚佳，復斟酌被告
    之犯罪動機、目的、手段、參與情節、所竊物品之價值，及
    被告現罹患肝癌第四期之身體狀況，此有法務部○○○○○○○○11
    0年11月11日新戒所衛字第11000155380號函1份存卷可參（
    本院卷第429頁），暨其智識程度、家庭經濟狀況等一切情
    況，量處如主文所示之刑。
  ㈤沒收部分
  ⑴被告共同竊得之Samsung廠牌行動電話1支，被告於本院審理
    時供稱由其實際取得等語（見本院卷第471頁），固屬被告
    之犯罪所得，然已實際發還被害人，此有贓物認領保管單1
    份在卷可按（見偵卷二第99頁），依刑法第38條之1第5項之
    規定，不予宣告沒收。
  ⑵又除Samsung廠牌行動電話1支外，被告共同竊得之電視1臺、
    iPad平板電腦1臺、MSI廠牌筆記型電腦1臺、不詳廠牌筆記
    型電腦1臺、ASUS廠牌桌上型電腦1臺、HP廠牌桌上型電腦1
    臺、Panasonic廠牌數位相機1臺、HP廠牌影印機1臺、Phili
    ps廠牌檯燈1臺、硬碟1個、烘被機1臺、電暖爐1臺、空氣清
    淨機1臺、戒指3個、GUCCI眼鏡1支、存摺6本（華南商業銀
    行、中國信託商業銀行、合作金庫商業銀行、臺灣土地銀行
    、基隆第一信用合作社、臺北富邦商業銀行）、馬來西亞幣
    折合新臺幣1萬元、寶特瓶1個（內裝零錢300元）、粉紅色
    行李箱1個，證人即同案被告歐文宗、廖財樞於本院審理時
    固均供稱由被告拿走等語（見本院108年度易字第2518號卷
    第100頁），然被告於本院審理時則供稱由同案被告歐文宗
    駕車載至友人住處寄放等語（見本院卷第471頁），參酌被
    告與同案被告歐文宗、廖財樞間為共犯關係，渠等關於竊得
    物品流向之陳述，無法排除彼此間責任互相推諉之情形，又
    觀諸卷內證據資料，亦無其他證據佐證同案被告歐文宗、廖
    財樞此部分所述為真，自難認定前開物品確由被告實際取得
    ，故無從於被告之犯行項下宣告沒收，附此敘明。
　⑶另扣案之ASUS廠牌行動電話1支，被告於本院審理時供稱為其
    所有，並未作為本案使用等語（見本院卷第471頁），亦無
    證據證明與本案有關，故不予宣告沒收。
據上論斷，應依刑事訴訟法第299條第1項前段，修正前刑法第32
1條第1項第1款、第2款、第4款，刑法第2條第1 項前段、第28條
、第47條第1項，刑法施行法第1條之1第1項，判決如主文。
本案經檢察官洪瑞君提起公訴，檢察官林煒容到庭執行職務。
中    華    民    國   110    年    12    月    30    日
                  刑事第十一庭  法  官  林依蓉
以上正本證明與原本無異。
如不服本判決應於收受判決後20日內向本院提出上訴書狀，並應
敘述具體理由；其未敘述上訴理由者，應於上訴期間屆滿後20日
內向本院補提理由書（均須按他造當事人之人數附繕本）「切勿
逕送上級法院」。
告訴人或被害人如不服判決，應備理由具狀向檢察官請求上訴，
上訴期間之計算，以檢察官收受判決正本之日起算。
                                書記官  林  俐
中    華    民    國   110   年    12     月    30    日
附錄本案論罪科刑法條全文：
修正前刑法第321條
犯竊盜罪而有下列情形之一者，處6月以上、5年以下有期徒刑，
得併科新臺幣10萬元以下罰金：
一、侵入住宅或有人居住之建築物、船艦或隱匿其內而犯之者。
二、毀越門扇、牆垣或其他安全設備而犯之者。
三、攜帶兇器而犯之者。
四、結夥三人以上而犯之者。
五、乘火災、水災或其他災害之際而犯之者。
六、在車站、埠頭、航空站或其他供水、陸、空公眾運輸之舟、
    車、航空
    機內而犯之者。
前項之未遂犯罰之。